【裁判字號】    97,訴,82
【裁判日期】    970229
【裁判案由】    毒品危害防制條例
【裁判全文】
臺灣板橋地方法院刑事判決                97年度訴字第82號
公  訴  人  臺灣板橋地方法院檢察署檢察官
被      告  乙○○
上列被告因毒品案件，經檢察官提起公訴（96年度毒偵字第7427
、7765號），本院以簡式審判程序審理，判決如下：
    主  文
乙○○施用第一級毒品，累犯，處有期徒刑柒月，扣案如附表一
之物，沒收銷燬之；又施用第一級毒品，累犯，處有期徒刑柒月
，扣案如附表二之物，沒收銷燬之。應執行有期徒刑壹年；扣案
如附表所示之物，均沒收銷燬之。
    事實及理由
一、本件係依刑事訴訟法第273 條之1 第1 項規定，以簡式審判
    程序審理，合先敘明。
二、本件除被告乙○○施用第1 級毒品之時間、地點，應分別補
    充記載為：96年9 月27日查獲部分：96年9 月25日下午6
    時30分許，在其臺北縣三重市○○○街43號住處施用；96
    年10月4 日查獲部分：96年10月3 日上午某時許，在上述住
    處施用，暨證據部分加列：被告於本院準備程序、審理程序
    之自白外，其餘之犯罪事實、證據，均引用如附件起訴書之
    記載。
三、核被告乙○○如上所為，分係犯毒品危害防制條例第10條第
    1 項之罪，被告施用毒品前之持有毒品之行為，為各該施用
    之高度行為所吸收，不另論罪；所犯如上2 罪，時不接，意
    個別，為數罪，應予分論併罰。被告有如起訴書所載之前案
    ，並經執行完畢，有本院97年2 月20日列印之臺灣高等法院
    被告前案紀錄表在卷可稽，是其於有期徒刑之執行完畢後之
    5 年以內，再故意犯本件有期徒刑以上之2 罪，均為累犯，
    均應依法加重其刑；爰審酌被告素行、動機、目的、施用毒
    品所生危害，暨衡量連續犯廢除後關於施用毒品犯行刑罰裁
    量基礎衡平原則，以及犯罪後坦承犯行之態度等一切情狀，
    酌情分別從輕量處如主文所示之刑，並定其應執行之刑。扣
    案如主文所示之物，分別依法沒收銷燬之。
據上論斷，應依刑事訴訟法第273 條之1 第1 項、第299 條第1
項前段、第310 條之2 、第454 條第2 項，毒品危害防制條例第
10條第1 項、第18條第1 項前段，刑法第11條前段、第47條第1
項、第51條第5 款，判決如主文。
本案經檢察官吳文正到庭執行職務。
中    華    民    國    97    年    2     月    29    日
                        刑事第5 庭法  官  黎錦福
上列正本證明與原本無異。
如不服本判決，應於判決送達後10日內敘明上訴理由，向本院提
出上訴狀（應附繕本），上訴於臺灣高等法院。
                                  書記官  蔡麗春
中    華    民    國    97    年    2     月    29    日
附錄本案論罪科刑法條全文：
毒品危害防制條例第10條
施用第一級毒品者，處6 月以上5 年以下有期徒刑。
施用第二級毒品者，處3 年以下有期徒刑。
附表：
一、第1 級毒品海洛因5 包（共計淨重0.7 公克）【96年度毒偵
    字第7427號卷；96年9 月27日查獲部分】。
二、第1 級毒品海洛因1 包（驗餘淨重0.0930公克）【96年度毒
    偵字第7765號卷；96年10月4 日查獲部分】。
........................................................
附件：
臺灣板橋地方法院檢察署檢察官起訴書
                                    96年度毒偵字第7427號
                                    96年度毒偵字第7765號
    被      告  乙○○  男  34歲（民國○○年○月○○日生）
                        住臺北縣三重市○○○街43號
                        身分證統一編號：Ｚ000000000號
上列被告因違反毒品危害防制條例案件，業經偵查終結，認為應
提起公訴，茲敘述犯罪事實及證據並所犯法條如下：
          犯罪事實
一、乙○○前因施用毒品案件，經送觀察、勒戒後，認有繼續施
    用毒品之傾向，再經執行強制戒治，於民國９１年１２月１
    ２日強制戒治期滿，業經本署８９年度戒毒偵字第３３９號
    為不起訴處分確定。再因施用毒品案件，先後經本署９３年
    度核退毒偵字第８９３號、９５年度毒偵字第２１８７號提
    起公訴，各於９３年１１月１５日、９５年６月２５日，由
    臺灣板橋地方法院９３年度訴字第１５００號、９５年度訴
    字第１１１８號判決，依序判處有期徒刑１年２月、１年確
    定，經接續執行，甫於９６年４月１３日因減刑執行完畢（
    構成累犯）。惟乙○○復基於施用毒品之犯意，於９６年９
    月２５日下午６時３０分許在臺北縣三重市○○○街４３號
    住處房間內、同年１０月４日為警採尿時回溯２６小時內之
    某時，在不詳處所，分別施用第一級毒品海洛因。嗣於９６
    年９月２７日下午１時３０分許、同年１０月４日下午３時
    許，均在上址住處，為警查獲，並依序分別扣得海洛因５包
    （共淨重０點７公克）、海洛因１包（淨重０點１公克）等
    物。
二、案經臺北縣政府警察局三重分局暨臺北市政府警察局大安分
    局報告偵辦。
          證據並所犯法條
一、證據清單與待證事實：
    證據一：被告乙○○於警詢時及偵查中之供述。
    證據二：扣案之海洛因５包（共淨重０點７公克）、海洛因
            １包（淨重０點１公克）等物。
    證據三：臺灣檢驗科技股份有限公司出具之濫用藥物尿液檢
            驗報告（請參見第７４２７號卷）、臺灣尖端先進
            生技醫藥股份有限公司出具之濫用藥物檢驗報告（
            請參見第７７６５號卷）各乙份。
    證據四：刑案資料查註紀錄表、本署８９年度戒毒偵字第３
            ３９號不起訴處分書、９１年度訴字第１４７號判
            決書、９３年度訴字第１５００號判決書各乙份。
    以上各證據之待證事實：均為全部犯罪事實。
二、所犯法條：核被告二次所為，均係犯毒品危害防制條例第１
    ０條第１項之施用第一級毒品海洛因罪嫌。被告上開二次施
    用毒品行為，犯意各別，行為互殊，請分論併罰。又被告各
    次持有毒品係施用毒品之低度行為，應為各次施用毒品之高
    度行為所吸收，不另論罪，併此敘明。被告曾受有期徒刑執
    行完畢，五年內故意再犯本罪，為累犯，請依法加重其刑。
    如事實欄所載之扣案物，請依法宣告沒收銷燬之。
三、依毒品危害防制條例第２３條第２項、刑事訴訟法第２５１
    條第１項提起公訴。
    此  致
臺灣板橋地方法院
中    華    民    國  ９６  年    １１  月    ３０    日
                            檢察官  甲  ○  ○
本件正本證明與原本無異
中    華    民    國  ９６  年    １２  月    ０７    日
                            書記官
附錄本案所犯法條全文
毒品危害防制條例第10條
施用第一級毒品者，處6 月以上5 年以下有期徒刑。
施用第二級毒品者，處3 年以下有期徒刑。


司法院資訊處製作；財團法人民間司法改革基金會備份。
